【裁判字號】    97,易,729
【裁判日期】    971201
【裁判案由】    傷害等
【裁判全文】
臺灣高雄地方法院刑事判決               97年度易字第729號
公  訴  人  臺灣高雄地方法院檢察署檢察官
被      告  丙○○
選任辯護人  鍾  義律師
被      告  丁○○
上列被告因傷害等案件，經檢察官提起公訴（97年度偵字第6151
號），本院判決如下：
    主  文
丙○○犯恐嚇危害安全罪，處有期徒刑肆月，減為有期徒貳月，
如易科罰金，以銀元佰元即新臺幣玖佰元折算壹日。又犯恐嚇
危害安全罪，處有期徒刑伍月，如易科罰金，以新臺幣壹仟元折
算壹日。應執行有期徒刑陸月，如易科罰金，以銀元佰元即新
臺幣玖佰元折算壹日。
丙○○其他被訴恐嚇危害安全部分無罪。
丁○○被訴恐嚇危害安全部分無罪。
    事  實
一、丙○○於民國95年2 月間，進入高雄縣鳳山市○○路163 號
    「長虹KTV 」2 樓202 號包廂內後，以黑色玩具手槍（未扣
    案）抵住在該包廂內之戊○○之太陽穴，以此方式對戊○○
    施以加害生命、身體之通知，使戊○○見聞此加害動作後，
    心生畏怖，致生危害於安全。
二、丙○○因看不慣乙○○平日行事作風，於96年8 月12日凌晨
    1 時許，前往乙○○位於高雄縣鳳山市○○路163 號之里長
    服務處，以磚頭砸毀乙○○服務處之玻璃等物，經該服務處
    志工報警處理並通知乙○○，乙○○聞訊後返回服務處查看
    ，見滿地碎裂物，便與其助理甲○○共同整理現場，正在清
    理之際，丙○○又返回乙○○服務處，並上前徒手毆打乙○○，離去前又向乙○○恫稱「明天將服務處關起來，不要再
    開了，好膽再開看看」（台語），以此方式對乙○○施以加
    害生命、身體之通知，使乙○○聽聞此加害言詞後，心生畏
    怖，致生危害於安全。（丙○○所涉傷害及毀損部分業經乙○○撤回告訴，本院另為不受理判決。）
三、案經內政部警政署刑事警察局移送臺灣高雄地方法院檢察署
    檢察官偵查起訴。
    理  由
壹、程序方面
  (一)戊○○於警詢之陳述無證據能力。
    按被告以外之人於檢察事務官、司法警察官或司法警察調查
    中所為之陳述，與審判中不符時，其先前之陳述具有較可信
    之特別情況，且為證明犯罪事實存否所必要者，得為證據，
    刑事訴訟法第159 條之2 定有明文。證人戊○○於警詢時之
    供述，被告既不同意作為證據，依刑事訴訟法第159 條第1
    項之規定，自無證據能力，又其雖已於本院審判期日時到庭
    具結作證，惟其審判中所述與警詢並無不符，無法依上開規
    定回復其警詢之證據能力。
  (二)乙○○、甲○○於警詢之陳述有證據能力。
    按被告以外之人於檢察事務官、司法警察官或司法警察調查
    中所為之陳述，與審判中不符時，其先前之陳述具有較可信
    之特別情況，且為證明犯罪事實存否所必要者，得為證據，
    刑事訴訟法第159 條之2 定有明文。次按所謂具有較可信之
    特別情況之「絕對特別可信性」，係指陳述是否出於供述者
    之真意、有無違法取供情事之信用性而言，故應就偵查或調
    查筆錄製作之原因、過程及其功能等加以觀察其信用性，據
    以判斷該傳聞證據是否有顯不可信或有特別可信之情況而例
    外具有證據能力，並非對其陳述內容之證明力如何加以論斷
    ，二者之層次有別，不容混淆（最高法院94年度台上字第62
    9 號判決意旨參照）。證人乙○○、甲○○於本院審判中證
    述被告丙○○有否向乙○○恫稱「明天將服務處關起來，不
    要再開了，好膽再開看看」（台語）乙情，與警詢之陳述尚
    非完全相同（詳後述），且證人乙○○、甲○○於本院審理
    時，並未表示於警詢中，有受到違法取供之情形，參酌上情
    ，證人乙○○、甲○○於本院所為證述雖與警詢所為陳述有
    不符之情形，惟於警詢時（96年8 月20日）距事發時（96年
    8 月12日）較近，記憶應較清晰，可立即反應所知，不致因
    時隔日久而遺忘案情，且於警詢時陳述甚明，並與渠等應認
    有證據能力之偵查中所陳述之內容相符，依上開規定，渠等
    於警詢時之陳述自屬具有較可信之特別情況，且為證明犯罪
    事實之存否所必要，而有證據能力。
  (三)乙○○、戊○○、甲○○、己○○於偵查時之證述有證據能
    力。
    按被告以外之人於偵查中向檢察官所為陳述，除顯有不可信
    之情況者外，得為證據，刑事訴訟法第159 條之1 第2項 定
    有明文。偵查中對被告以外之人所為之偵查筆錄，或被告以
    外之人向檢察官所提出之書面陳述，性質上均屬傳聞證據。
    惟現階段刑事訴訟法規定檢察官代表國家偵查犯罪、實施公
    訴，依法其有訊問被告、證人及鑑定人之權，證人、鑑定人
    且須具結，而實務運作時，檢察官於偵查中向被告以外之人
    所取得之供述證據，原則上均能遵守法律規定，不致違法取
    供，可信度極高，故被告以外之人於偵查中已具結而為證述
    ，除反對該項供述具有證據能力之一方，已釋明顯有不可信
    之情況外，不宜以該證人未能於審判中接受他造之反對詰問
    為由，即遽指該證人於偵查中之陳述不具證據能力（最高法
    院97年度台上字第1440號判決參照）。查乙○○、戊○○、
    甲○○、己○○於偵查中均已具結而為證述，被告雖以偵查
    中之證述未為反對詰問為由，主張渠等偵查中之證述無證據
    能力，惟並未釋明該偵查中之證述有何顯不可信之情況，依
    上開說明，乙○○、戊○○、甲○○、己○○於偵查中經具
    結所為之陳述，應認有證據能力。
  (四)郭有義於警詢時之陳述有證據能力。
    按被告以外之人於審判中有下列情形之一，其於檢察事務官
    、司法警察官或司法警察調查中所為之陳述，經證明具有可
    信之特別情況，且為證明犯罪事實之存否所必要者，得為證
    據：三、滯留國外或所在不明而無法傳喚或傳喚不到者，刑
    事訴訟法第159 條之3 定有明文。本件，證人郭有義於警詢
    指訴被告丙○○恐嚇伊，經本院傳喚、拘提無著（本院卷第
    79、104 、142 、152 頁），其於警詢中之證述，距案發時
    點最近，記憶猶新，且未及掩飾，自有特別可信之情況，應
    認有證據能力。
  (五)本院以下所引用之其餘供述證據，公訴人、被告及辯護人於
    本案言詞辯論終結前，並未聲明異議爭執其證據能力，本院
    審酌各該證據均非違法蒐證取得之證據，依該供述作成情況
    作為證據應為適當，依刑事訴訟法第159 條之5 第2 項規定
    ，應有證據能力。
貳、有罪部分
一、被告丙○○恐嚇戊○○部分
  (一)訊據被告丙○○坦認有拿玩具槍向著告訴人戊○○之事實，
    惟辯稱該玩具槍並未指向戊○○之太陽穴，且係對戊○○開
    玩笑之舉措，並無恐嚇之犯意等語。
  (二)經查證人即告訴人戊○○於本院證稱被告丙○○拿槍的樣子
    是靠近她的太陽穴，沒有說什麼話，且當下確實有嚇到，很
    害怕等語，且戊○○因遭被告丙○○之上開動作而心生畏懼
    ，亦據其證述在卷（偵查卷第138 頁、本院卷第63、64頁）
    ，戊○○為當時遭恐嚇之人，而被告丙○○手中之玩具槍客
    觀事實上為對戊○○最具危害性，戊○○對該玩具槍之位置
    自記憶甚詳，自堪採信。且被告丙○○於警詢時亦陳稱：「
    …將槍抵住經理莊小姐的頭部…」等語（警(一)卷第12頁），
    復於偵查時亦陳稱：「我就拿著這把玩具槍到包廂裡，我一
    到包廂就大喊不要動，然後就把槍抵住戊○○的頭，…」等
    語（偵查卷第27頁），均與戊○○上開證述相符，是被告丙○○於本院辯稱該玩具槍並未指向戊○○之太陽穴等語，尚
    非可採；又證人即在場之人癸○○於本院證稱：「因為那邊
    在場的朋友拿起來看，才知道是BB槍，…」等語（本院卷第
    116 頁反面），足認被告丙○○持以恐嚇戊○○之玩具槍，
    非一望即知為不具殺傷力之玩具，而須端詳後方可判斷，是
    以被告丙○○持雖持上開玩具槍向著戊○○，自足以使戊○○心生畏懼。證人癸○○雖另證稱：被告丙○○與戊○○本
    來就認識；而被告丙○○之上開舉措係對戊○○開玩笑等語
    等語（本院卷第116 頁），惟戊○○與被告丙○○並不認識
    ，業據其證述在卷（本院卷第63頁），核與被告丙○○於偵
    查時之陳述不認識戊○○相符（偵查卷第27頁），而證人癸○○就上開判斷，係其個人之臆測，自無法採信。則被告丙○○對不相識之戊○○開玩笑，顯與常情未符；又戊○○於
    本院一再證稱當時確時會害怕，亦足認定被告丙○○之上開
    行為無法判斷係開玩笑之舉措，所辯顯不足採。
二、被告丙○○恐嚇乙○○部分
  (一)訊據被告丙○○，固承認有出手毆打乙○○，惟否認有何毀
    損乙○○里長服務處及向乙○○恫稱「明天將服務處關起來
    ，不要再開了，好膽再開看看」（台語）等情，辯稱：兩人
    已認識一、二十年，不會恐嚇乙○○等語。
  (二)被告丙○○坦認有毆打乙○○乙情，核與乙○○之證述相符
    ，被告丙○○之自白核與事實相符；又被告丙○○於警詢時
    陳稱：是在屋外拿磚塊進去砸毀大門玻璃等語（警(一)卷第10
    頁），復於偵查時自承：在第1 次去毆打乙○○時，有用磚
    塊砸壞乙○○服務處裡的物品等語（偵查卷第29頁），雖被
    告丙○○於本院翻異前詞改稱並未毀損乙○○服務處之物品
    ，惟被告丙○○並未主張其於警詢或偵查時有何遭違法取供
    或無法自由陳述之情，而其於警偵之陳述亦與乙○○之證述
    相符，則其於警偵之陳述，應可採信，是則被告丙○○確有
    於上開時間前往乙○○之服務處砸毀物品並毆打乙○○之行
    為。
  (三)被告丙○○向乙○○恫稱「明天將服務處關起來，不要再開
    了，好膽再開看看」等語（台語），業經乙○○於警偵陳述
    在卷（警(一)卷第181 頁、偵查卷第15頁），核與證人即在場
    之人甲○○之警詢陳述相符（警(一)卷第200 頁），雖證人乙○○於本院一度證稱：「（辯護人問：除了罵你三字經外，
    丙○○還有說什麼？）時間太久，我忘記了，當時也很亂。
    」（本院卷第69頁正反面）、惟經本院其警詢之筆錄，經其
    確認後另證稱：「印象中有講警詢所陳述的話，就是要里長
    服務處關起來，再開試試看。」等語（本院卷第69頁反面）
    ；而證人甲○○於本院亦另證稱：「（你是否有聽到丙○○
    對乙○○說明天把里長服務處關起來，好膽再開開看？）好
    像有，但時間太久了，我忘記了。」等語（本院卷第65頁反
    面至67頁反面），惟亦經本院提示其警詢之筆錄，經其確認
    後另證稱「我當時的筆錄並沒有錯誤。」等語（本院卷第67
    頁反面）。又乙○○、甲○○上開警詢之陳述係於96年8 月
    20日所製作（警(一)卷第180 、199 頁），距被告丙○○前往
    乙○○服務處向乙○○為上開恫嚇言詞之時間96年8 月12日
    約1 星期，證人乙○○、甲○○對該事件之記憶應屬清晰；
    且被告丙○○亦自承與乙○○為一、二十年之朋友，則乙○○應無甘冒誣告及偽證之犯行而無端設詞誣陷被告丙○○之
    理，是以證人乙○○、甲○○所為之證述應可採信。足認被
    告丙○○確有前揭恐嚇乙○○之語詞。被告丙○○辯稱無恐
    嚇乙○○之行為，委無足採。
  (四)按刑法第305 條之恐嚇危害安全罪，以加害生命、身體、自
    由、名譽、財產之事，恐嚇他人致生危害於安全者為其要件
    ，須行為人以加害生命、身體、自由、名譽、財產之事恐嚇
    他人，該他人客觀上足以陷於危險不安之狀態，並已達危害
    其自由安全之程度，始得以該罪名相繩，所謂「致生危害於
    安全」，係指受惡害通知者，因行為人之恐嚇，造成安全上
    之危險與實害而言。另所謂「加害」，並不以言詞為限，包
    括身體之動作、語氣、表情等一切足以使人生畏佈心之強暴
    、脅迫行為在內。且所謂恐嚇者，僅以通知加害之事使人恐
    佈為已足，不必果有加害之意思，更不須有實施加害之行為
    。蓋恐嚇罪之判斷重點，實係在於被告之行為是否足以使人
    心生畏懼，致危害安全，至於被害人是否心生畏懼，亦應本
    於社會客觀經驗法則以為判斷基準（最高法院75年度台上字
    第5480號判決、26年渝非字第15號判例、52年台上字第751
    號判例足資參照）。查被告丙○○先毀損乙○○服務處之玻
    璃，再毆打乙○○，進而以上開言詞恫嚇乙○○，乙○○受
    恫嚇後，旋於隔日即向警方提出告訴，已如前述，則被告丙○○前述欲加害人之生命、身體、自由安全之言語，衡諸社
    會一般常情，客觀上足使他人心中產生不安全之感而生畏懼
    心甚明，且對乙○○而言客觀上已達危害安全之程度，均堪
    認定。
  (五)乙○○雖於本院審理時改稱「應該是丙○○他那天喝醉酒，
    我是覺得還好，因為我隔天里長服務處還是照開。當下因為
    有警察在那邊。我不會覺得害怕。」等語（本院卷第70頁）
    。惟按證人之陳述有前後不符，究以何者為可採，法院仍得
    本於自由心證予以斟酌，非謂一有矛盾，即應認其全部均為
    不可採（最高法院74年台上字第1599號判例參照）。查被告
    丙○○為上開恐嚇之言語，已足使乙○○心生畏怖，致生危
    害於安全，業如前述，且乙○○於偵查中均未曾表示被告丙○○為前開言詞時，並不會覺得害怕，本院審酌乙○○於警
    詢時之證述距案發日較近，當時記憶自較深刻，可立即反應
    所知，不致因時隔日久而遺忘案情，且尚無心詳予考量供詞
    對自己或被告丙○○所生之利害關係，亦較無來自被告同庭
    在場之壓力而出於虛偽不實之指證，或事後串謀而故為迴護
    被告之機會，揆諸上開說明，乙○○於警詢中所為之陳述，
    較符真實而可採，是乙○○於本院審理中翻異前詞，改稱被
    告丙○○所言，並未心生畏懼云云，顯係事後迴護被告丙○○之詞，尚不足為被告丙○○有利之認定。
  (六)被告丙○○之辯護人雖以：當時到場的警員陳壽烈、張文正
    均證稱沒有聽到被告丙○○恐嚇乙○○，足證並無被告丙○○恐嚇乙○○之事實存在等語。惟查證人即警員張文正，係
    接獲派出所所長即證人陳壽烈之指示前往現場，而派出所所
    長陳壽烈係嗣後才到達現場，警員張文正因現場附近有不明
    分子出現而採取警戒之作為，並未緊臨被告丙○○及乙○○
    ，而證人即派出所所長陳壽烈亦於本院證稱僅係聽到被告丙○○與乙○○對話之部分內容，均據其證述在卷（本院卷第
    162 頁反面、第112 頁反面），足認到場之陳壽烈、張文正
    均非自始至終即在被告丙○○及乙○○之身邊，而聽聞其對
    話之全部內容，從而尚難僅憑陳壽烈、張文正上開證述，即
    為有利於被告丙○○之認定。
三、核被告丙○○所為，係犯刑法第305 條恐嚇危害安全罪。又
    被告丙○○所犯刑法第305 條恐嚇危害安全罪之法定刑有罰
    金刑，而其於犯罪事實一所示之犯罪行為後，刑法第33條第
    5 款有關罰金刑之規定，業於94年2 月2 日修正公布，並自
    95年7 月1 日起施行，依被告丙○○行為時之刑法第33條第
    5 款規定，罰金刑為銀元1 元（即新臺幣3 元）以上；但被
    告丙○○行為後之現行刑法第33條第5 款係規定罰金刑為新
    臺幣1000元以上，以百元計算之，經比較修正前、後關於科
    處罰金刑之最低刑度規定，應以被告丙○○行為時之刑法第
    33條罰金刑之規定較有利於被告。被告丙○○所犯上開2 罪
    間，犯意各別，行為互殊，應分論併罰。
四、爰審酌被告丙○○無端持幾可亂真之玩具槍恐嚇戊○○及因
    不滿乙○○平日之言行即起意恐嚇之犯罪動機，恐嚇危害安
    全之犯罪手段，對被害人人身安全危害之程度，及其犯罪後
    仍虛言矯飾，未具悔意，惟已取得乙○○及戊○○之諒解等
    情，各量處如主文所示之刑。又被告丙○○上開犯罪事實一
    所示之犯罪時間係在96年4 月24日以前，所犯為刑法第305
    條之罪，合於減刑條件，爰依中華民國96年罪犯減刑條例第
    2 條第1 項第3 款、第7 條規定，減為如主文所示之刑，並
    依修正前刑法第41條第1 項前段、修正前罰金罰鍰提高標準
    條例第2 條之規定諭知易科罰金折算標準。另依現行刑法第
    41條第1 項前段規定，諭知犯罪事實二所處之刑易科罰金折
    算標準。又94年2 月2 日修正公布，自95年7 月1 日起施行
    之刑法第2 條第1 項規定：「行為後法律有變更者，適用行
    為時之法律。但行為後之法律有利於行為人者，適用最有利
    於行為人之法律」。而依刑法第51條定應執行刑時，「裁判
    確定前犯數罪，其中一罪在新法施行前者，亦同（即亦應為
    新舊法比較）。」最高法院95年5 月23日第8 次刑事庭會議
    決議可資參照。查被告丙○○所犯上開2 罪，其中1 罪係於
    95年7 月1 日刑法修正施行之前犯之，修正前刑法第51條規
    定：「數罪併罰，分別宣告其罪之刑，依左列各款定其應執
    行者：」，其中第5 款規定：「宣告多數有期徒刑者，於各
    刑中之最長期以上，各刑合併之刑期以下，定其刑期。但不
    得逾二十年。」；修正後刑法第51條第5 款規定：「宣告多
    數有期徒刑者，於各刑中之最長期以上，各刑合併之刑期以
    下，定其刑期。但不得逾三十年」，比較新舊法之結果，自
    以舊法規定之定應執行刑之上限為20年對行為人較為有利，
    此為影響行為人刑罰之法律效果，是被告丙○○行為後法律
    已有變更，經比較新舊刑法第51條第5 款規定，應依刑法第
    2 條第1 項前段規定，適用被告丙○○行為時之舊法，而定
    其應執行之刑。又有關易科罰金之折算標準，依修正前刑法
    第41條第1 項及修正前罰金罰鍰提高標準條例第2 條之規定
    ，得以銀元100 元（即新臺幣300 元）以上、銀元300 元（
    即新臺幣900 元）以下折算1 日；惟依修正後刑法第41條第
    1 項之規定，則得以新臺幣1000元、2000元或3000元折算1
    日，比較此部分修正前後規定，關於易科罰金之折算標準，
    顯以修正前之規定，較有利於被告丙○○，依刑法第2 條第
    1 項前段規定，故就犯罪事實一之部分及定應執行刑部分，
    均適用修正前刑法第41條第1 項前段規定，定其易科罰金之
    折算標準。並考量本件犯罪情節之輕重及被告丙○○係國小
    畢業、職業商，家庭經濟狀況為勉強維持（見警詢筆錄之受
    詢問人欄），諭知如主文所示易科罰金之折算標準。另未扣
    案之玩具槍雖係被告丙○○持之恐嚇戊○○所用，惟既未經
    扣案即無法認定係有殺傷力之違禁物，且據被告丙○○陳稱
    係騎樓下機車置物籃內他人之物，既無證據證明為被告丙○○所有，自不能諭知沒收，附此敘明。
、無罪部分
一、公訴意旨另以：
  (一)被告丙○○、辛○○及丁○○3 人，因不滿先前被告丙○○
    酒後在高雄縣鳳山市○○路163 號乙○○里長服務處內說話
    大小聲遭己○○制止，竟於95年3 月9 日晚間7 、8 時許，
    在上開服務處前，以球棒及棍子毆打己○○（丙○○等3 人
    涉犯傷害罪嫌部分業經檢察官為不起訴處分），離去時丙○○更向己○○恫稱：「不要再囂張，否則見一次打一次」，
    致使己○○心生畏懼。
  (二)被告丁○○於被告丙○○在前揭犯罪事實二所示之時間離開
    乙○○服務處約過15分鐘後，與被告丙○○一同返回，被告
    丙○○又徒手毆打乙○○，造成乙○○受有頭部外傷併右額
    1 ×1 公分挫傷、頭皮枕部1 ×1 公分挫傷及右前臂2 ×2
    公分之傷害，被告丁○○則徒手毆打甲○○，被告丙○○於
    毆打完乙○○後，又徒手毆打甲○○，致使甲○○受有頭部
    外傷併左臉挫傷1 ×1 公分之傷害，被告丁○○並對甲○○
    揚言稱「以後被我看到一次就打一次，以後要小心一點」（
    台語），致使甲○○心生畏懼。（被告丙○○、丁○○所涉
    傷害部分業經乙○○、甲○○撤回告訴，本院另為不受理判
    決。）
  (三)認被告丙○○、丁○○係犯刑法第305 條恐嚇危害安全罪。
二、按犯罪事實應依證據認定之，無證據不得推定其犯罪事實。
    又不能證明被告犯罪者，應諭知無罪之判決，刑事訴訟法第
    154 條、第301 條第1 項分別定有明文。又事實之認定，應
    憑證據，如未能發現相當證據，或證據不足以證明，自不能
    以推測或擬制之方法，為裁判基礎（最高法院40年台上字第
    86號判例參照）。另認定犯罪事實所憑之證據，雖不以直接
    證據為限，間接證據亦包括在內；然而無論直接或間接證據
    ，其為訴訟上之證明，須於通常一般之人不致有所懷疑，而
    得確信其為真實之程度者，始得據為有罪之認定，倘其證明
    尚未達到此一程度，而有合理之懷疑存在時，即無從為有罪
    之認定（最高法院76年台上字第4986號判例參照）。又告訴
    人之告訴，係以使被告受刑事訴追為目的，是其陳述是否與
    事實相符，仍應調查其他證據以資審認（最高法院53年台上
    字第1300號判例參照）。
三、公訴意旨認被告丙○○、丁○○涉有上揭犯罪事實，無非係
    以證人即被害人己○○、甲○○於警偵之證述、證人庚○○
    於本院證述為其論據。訊據被告丙○○堅決否認有何恐嚇己○○之犯行；被告丁○○亦否認有何恐嚇甲○○之犯行等語
    。
四、經查：
  (一)就被告丙○○被訴於95年3 月9 日晚間7 、8 時許恐嚇己○○部分：
    被害人己○○雖於警偵時證稱：在里長服務處內遭被告丙○○帶人進入拖出去打等語（警(一)卷第261 至265 頁、偵查卷
    第132 頁），惟依上開說明，仍應調查其他證據以資審認，
    雖證人林俊仁於偵查時結證稱：有聽過95年3 月被告丙○○
    帶人毆打己○○這件事等語（偵查卷第45頁），此一證述雖
    為被告丙○○及其辯護人不爭執其證據能力，惟依其證詞係
    聽聞他人之轉述，尚非親聞者，且事實迭經轉述，依常情有
    失真之可能，其證明力尚有疑義。況證人乙○○於本院證稱
    ：確曾目睹己○○遭人毆打，惟是在外面，而非在里長服務
    處，且打己○○之人，他並不認識等語（本院卷第163 頁反
    面），因被告丙○○與證人乙○○係舊識，已如前述，如毆
    打己○○之人為被告丙○○，則證人乙○○應無不認識之理
    。是以尚難以證人林俊仁所為幾經轉述之證詞，遽為不利於
    被告丙○○之認定。又證人庚○○係於本院證稱曾因細故與
    己○○在乙○○里長服務處前發生口角及打架情事，而被告
    丙○○係上前排除2 人之糾紛等語（本院卷第113 頁反面、
    第114 頁），並未言及被告丙○○有何恐嚇己○○之舉，是
    則亦難據此認定被告丙○○確有恐嚇己○○之行為。
  (二)就被告丁○○被訴於96年8月12日恐嚇甲○○部分：
    證人即被害人甲○○固於警、偵及本院均證稱：被告丁○○
    向其恫稱「看到一次就打一次，以後小心一點」，並致其心
    生畏怖等語（警(一)卷第206 至208 頁、偵查卷第147 頁、本
    院卷第67頁），惟證人乙○○於本院結證稱：並沒有注意到
    被告丁○○有無對甲○○說「看到一次就打一次，以後小心
    一點」等語（本院卷第70頁），是以並無其他證據用以補強
    告訴人甲○○之上開證述，尚難依此而論被告丁○○確有上
    開犯行。
五、綜上所述，公訴人所舉之上開證據資料，顯然無法說服本院
    形成被告丙○○、丁○○有罪之確信，公訴人復未提出其他
    積極之證據，足資證明被告丙○○、丁○○有何公訴人所指
    恐嚇危害安全之犯行，不能證明被告犯罪，自應為被告無罪
    判決之諭知。
據上論斷，應依刑事訴訟法第299 條第1 項前段、第301 條第1
項、刑法第2 條第1 項前段、第305 條、第41條第1 項前段，修
正前刑法第41條第1 項前段、第51條第5 款、刑法施行法第1 條
之1 ，修正前罰金罰鍰提高標準條例第2 條，中華民國96年罪犯
減刑條例第2 條第1 項第3 款、第7 條、第11條，判決如主文。
本案經檢察官壬○○到庭執行職務。
中    華    民    國    97    年    12    月     1    日
                  刑事第十二庭  法  官  施介元
以上正本證明與原本無異。
如不服本判決應於收受送達後10日內向本院提出上訴書狀，並應
敘述具體理由；如未敘述上訴理由者，應於上訴期間屆滿後20日
內向本院補提理由書（均須按他造當事人之人數附繕本）「切勿
逕送上級法院」。
中    華    民    國    97    年    12    月    2     日
                                書記官  葉玉芬
附錄本判決論罪之法條：
刑法第305條
以加害生命、身體、自由、名譽、財產之事，恐嚇他人致生危害
於安全者，處2年以下有期徒刑、拘役或3百元以下罰金。


司法院資訊處製作；財團法人民間司法改革基金會備份。
